【裁判字號】    94,建,160
【裁判日期】    950424
【裁判案由】    損害賠償等
【裁判全文】
臺灣臺北地方法院民事判決               94年度建字第160號
原      告  財團法人台北市雲五圖書館基金會
法定代理人  甲○○
訴訟代理人  蔡欽源律師
            李後政律師
            林森敏律師
被      告  翎峰營造有限公司
法定代理人  乙○○
訴訟代理人  洪維煌律師
上列當事人間請求損害賠償等事件，本院於民國95年4月3日言詞
辯論終結，判決如下：
    主  文
被告應給付原告新台幣伍佰參拾壹萬陸仟元，及自民國九十四年
五月二十五日起至清償日止，按年息百分之五計算之利息。
原告其餘之訴駁回。
訴訟費用由被告負擔二分之一，餘由原告負擔。
本判決原告勝訴部分，於原告以新台幣壹佰柒拾柒萬元供擔保後
，得假執行。但被告如於執行標的物拍定、變賣或物之交付前以
新台幣伍佰參拾壹萬陸仟元為原告預供擔保，得免為假執行。
原告其餘假執行之聲請駁回。
    事實及理由
一、本件原告原起訴依兩造簽定之新建工程合約書及室內裝潢暨
    空調工程工程合約書（下稱系爭契約）第14條、第17條之約
    定及民法第179條之規定，請求因可歸責於被告之不按進度
    施工、逾期完工、品質瑕疵等事由，致原告所受損害，應由
    被告賠償或退還之。嗣追加依民法第495條第1項規定請求，
    屬訴訟標的追加，惟其請求之基礎事實同一，依民事訴訟法
    第255條第1項第2款規定，應予准許，合先敘明。
二、原告主張：兩造於民國91年4月19日簽訂系爭契約，被告承
    攬原告之「雲五紀念圖書館大樓新建工程」（下稱系爭新建
    工程）及「室內裝潢暨空調工程」（下稱系爭裝潢空調工程
    ）（以上統稱系爭工程），約定總價新台幣（下同）2,658
    萬元，完工期限為92年6月30日。詎被告未按圖施工，工程
    進度毫無章法，導致成本追加、品質瑕疵、規格不符及遲延
    完工等，致原告蒙受重大損害；又因被告中途擅自撤場，結
    構後期及空調裝潢等工程均由原告自行監工或僱工施作完成
    ，時間、金錢損失更是慘重，迄92年10月2日台北市政府工
    務局核發使用執照，工期遲延達94天。原告自得請求因可歸
    責於被告之不按進度施工、逾期完工、品質瑕疵等事由，致
    原告受有1,177萬5,026元之損害，應由被告賠償或退還之。
    其項目包括：
（一）賠償超額支付工程款155萬7,318元：
      系爭新建工程部分之計價分7期，簽約金暨前4期款皆由原
      告直接給付予被告之代理人廖省銓收訖。嗣被告財務困難
      ，小包多不願聽其指揮進場施作，被告乃向原告申請監督
      付款，原告為求工進順利乃應其要求逕付工程款予小包，
      被告代理人廖省銓並簽具收據，承認監督付款之法效果。
      總計自第5期至第7期建築工程部分，原告支付小包工資、
      材料費等總計785萬5,374元，惟依約第5期至第7期被告僅
      得領取工程款629萬8,056元（2,099,351+2,099,351+2,09
      9,354），是以原告超額代付工程款155萬7,318元，此部
      分係因可歸責於被告之事由致原告受損害，依系爭契約第
      17條約定請求被告賠償超額支付工程款155萬7,318元。
（二）工務會議惡意缺席罰款20萬元：
      因被告施作不力、出工異常、工進遲延，原告乃於92年3
      月3日發函被告，要求被告代理人務必於每次工務會議到
      場，否則每次扣罰工程款5萬元，經被告代理人簽名同意
      ，應視為兩造嗣後合意之懲罰性賠償條款，對被告發生
      拘束力。詎被告代理人分別於92年4月28日、5月19日、5
      月26日及6月2日之工務會議仍惡意缺席。依系爭契約第1
      7條約定及民法第495條第1項規定請求被告賠償工務會議
      惡意缺席罰款20萬元（4×50,000）。
（三）逾期罰款531萬6,000元：
      系爭工程應於92年6月30日前完工，詎因可歸責被告之事
      由，竟拖延至92年10月2日始完工取得使用執照，逾期達
      94天，依系爭契約第14條約定被告應賠償之逾期罰款已超
      過投標總價之20％，故以總工程款20％計算被告應賠償之
      金額即531萬6,000元（26,580,000×20%＝5,316,000）。
      依系爭契約第14條約定及民法第495條第1項規定，請求被
      告賠償逾期罰款531萬6,000元。
（四）退還空調裝潢工程簽約金63萬0,798元：
      被告係於91年4月23日自原告領取裝潢空調工程簽約金83
      萬7,973元，惟其嗣僅支付小包工資20萬7,175元（包括許
      國華48,325元、謝看義24,300元、許進興61,300元、許進
      興30,800元、許進興42,450元；48325+24300+61300+3080
      0+42450=207,175元）。換言之，被告領取裝潢空調工程
      第一期泥作工程款全部，竟僅施作不及四分之一，受有不
      當得利63萬0,798元，並致使原告必須重新發包施作，受
      有同額損害。依系爭契約第17條約定及民法179條、第495
      條第1項規定，請求被告退還空調裝潢工程簽約金63萬0,7
      98元。
（五）退還已領取之混凝土工程款162萬元：
      按系爭新建工程結構體部分之混凝土設計強度係3500PSI
      ，詎被告偷工減料，竟澆置強度僅有3000PSI之混凝土（
      210KG/CM2=3000 PSI）。查建築結構設計有其耐震、承重
      等安全考量，使用強度不足之混凝土將導致建築物耐震力
      、承載力欠缺，甚至遇強震即有發生坍塌之公安危險，故
      被告絕非「部分給付」，而係「全部未給付」。職是，被
      告既已領取全部3500PSI混凝土之工程款而未施作，原告
      即受有同額損害，應全數賠償原告。依系爭契約第17條約
      定及民法第495條第1項規定，請求被告退還已領取之混凝
      土工程款162萬元。
（六）大樓滲漏水、牆面龜裂等瑕疵損害賠償245萬0,910元：
      因被告施作品質惡劣，且外牆貼磚未抹縫，防水披護偷工
      減料，澆置之混凝土強度不足，連帶使鋼筋無法發揮應有
      之強度，系爭新建大樓牆面已出現嚴重龜裂，且滲漏水情
      況頻仍，雖原告多次催告改善，被告均置之不理。因系爭
      大樓典藏國家多種重要書籍史料，堪稱我國學術瑰寶，對
      防水係數之要求應高於普通建物，今被告胡亂施工導致滲
      漏水嚴重，原告不得已必須僱工全面加作防水、抓漏處理
      ，此部分預計工程經費245萬0,910元，係因被告施工不善
      、偷工減料等不完全給付所導致，被告應全部賠償原告。
      依系爭契約第17條及民法第495條第1項規定，請求被告賠
      償大樓滲漏水、牆面龜裂等瑕疵損害賠償245萬0,910元。
    綜上，爰依系爭契約第14條、第17條之約定及民法第179條
    、第495條第1項之規定，請求被告給付1,177萬5,026元及加
    付法定遲延利息等語。並聲明：（一）被告應給付原告1,17
    7萬5,026元，及自起訴狀繕本送達之翌日起至清償日止，按
    年息5％計算之利息；（二）願供擔保，請准宣告假執行。
三、被告則以：
（一）原告主張被告中途擅自撤場，係原告另行僱工施作方告完
      成云云。惟查被告施作系爭工程於92年6月時已經完工，
      並於同年9月為原告申請使用執照，倘若被告有中途無故
      停工，按理原告應會發函催告並進而解除或終止系爭契約
      ，然原告並未為之，可見原告所稱並非實情。又若系爭工
      程非被告施作完成，其使用執照理應由其他承造廠商申請
      ，而非被告具名為原告申請，益見原告所稱並不實在。又
      原告主張被告於施作系爭工程有品質瑕疵、規格不符、遲
      延完工、結構後期工程係由原告自行僱工完成等情，與事
      實不符，應由原告舉證證明。又原告依系爭契約第17條約
      定請求賠償，惟系爭契約第17條約定「乙方（即被告）如
      不能依約開工、不照進度施工、不聽甲方（即原告）之指
      正或工作能力薄弱，經甲方認為乙方已喪失履行本合約之
      能力時，甲方得不經任何催告、仲裁或任何法律程序，就
      本工程之一部分或全部終止或解除合約，甲方因此所遭受
      一切損失由乙方負責賠償。」，其請求權發生條件係終止
      契約或解除契約之後所生之損害，得請求賠償。然查系爭
      工程從施作至完成，乃至原告遷入使用，原告從未催告被
      告施作、改善工程，亦無表明終止或解除系爭契約，原告
      所舉另案本院93年建字第49號案，是被告在完成系爭工程
      後請求原告給付工程款事件，原告於該案提出書狀時，距
      原告遷入使用系爭新建大樓已1年多，系爭契約所規範之
      工程早已完成，原告自無事後再主張終止或解除契約之理
      。而上開契約第17條僅賦予原告得於系爭工程進行中終止
      或解除契約之權利，非賦予原告損害賠償之請求權利，是
      原告依該約定請求損害賠償，並無理由。又系爭新建工程
      完成乃至原告遷入使用，原告從未請求被告修補，如有修
      繕工作之進行，亦為原告私下所為，非被告不履行承攬之
      責任，依民法第493條至第495條規定，原告無權請求被告
      賠償。且依民法第514條第1項規定，定作人之瑕疵修補請
      求權、修補費用償還請求權、減少報酬請求權、損害賠償
      請求權或契約解除權，均因瑕疵發現後1年間不行使而消
      滅，被告主張時效抗辯。
（二）有關超額支付工程款部分：查被告於另案本院93年建字第
      49號請求工程款事件，即主張在工程後期因包商財務發生
      糾紛，故同意原告以監督付款之給付方式即原告應付予被
      告之部分工程款在包商在場之情況下，直接交予小包，再
      由應付工程款中扣除，進行後續工程款之支付與結算。系
      爭新建工程原告所匯款項與監督付款等金額，得以認定原
      告已支付工程款為1,271萬3,988元，惟新建工程應付合約
      總價為2,099萬3,511元，又因追加工程所生工程款為250
      萬1,174元，另裝潢空調工程應付第1期工程款為111萬7,2
      98元，即扣除原告已支付和監督付款等款項，被告尚得請
      求原告給付工程款為1,189萬7,995元。又系爭工程以被告
      為承攬人，被告再委由寶福銓公司為次承攬人進行工程事
      宜，被告基於合作關係，亦同意相關工程款部分逕由寶福
      銓公司負責人廖省銓向原告收取，原告在有關系爭工程之
      簽約以至工程之進行和款項之撥付，皆由原告之董事即翁
      中源全權負責，被告部分則由廖省銓負責控管。系爭工程
      契約簽定後，翁某即令廖省銓先將該工程各期得領之工程
      款收據託請被告一次開齊交付予翁某，嗣後翁某再陸續撥
      款予廖省銓，故被告所出示之收據，除於91年4月23日立
      據簽約款314萬9,026元確有收受之外，同於上開時日所出
      具之收據，因尚未取得，又不知何時可領得工程報酬，故
      皆未載明立據時間。有關原告之計算方法與主張超額支付
      等情，皆非事實。
（三）有關會議缺席罰款部分：原告所舉私文書（原證16至20）
      ，被告否認其真正。退步言，縱認該等文書為真正，因其
      上簽名者為廖省銓與方台，原告應對渠2人追究個人扣款
      責任。按於工程契約中，如對於承攬人應予配合事項約定
      違約罰款，本應於契約定明，如簽約後，另有特殊約定事
      項，亦應正式以協議書或補充契約之形式為之，然原告卻
      對於廖省銓與方台發函令其簽名，該約定效力與被告無關
      。
（四）有關逾期罰款部分：按申請取得使用執照與系爭工程完工
      係兩回事，原告以使用執照之取得作為完工時間之判定，
      即有可議。查被告施作系爭工程於92年6月即已完工，僅
      餘部分收尾之修繕工程，然原告未覓被告施作，另行找他
      人施作，委難因此究責於被告。況系爭工程於簽約後，被
      告於91年5月拆除舊屋測量工地時，即發現系爭新建大樓
      之施工離鄰地過近，其安全措施之施工方法有缺失，隨即
      向工務局申請展延工期，直至91年9月份方又變更設計，
      原告如指被告施作有遲延，亦不可歸責於被告。
（五）有關空調裝潢工程簽約金部分：系爭裝潢空調工程被告已
      施作第1期之泥作工程，依約被告得請求原告給付該期工
      程款111萬7,298元。查被告在新建工程與裝潢空調工程中
      關於泥作部分皆委請寶福銓有限公司施作，寶福銓公司有
      再委請小包許國華、謝春義與許進興等人承攬施作，然於
      新建工程完工後，在施作裝潢空調工程至泥作工程完成後
      ，原告未通知被告為終止或解除裝潢空調契約，即另行覓
      人代作，可見裝潢空調契約並非被告不為履行，原告無終
      止或解除之權利，原告委無再請求返還裝潢空調簽約金之
      理。
（六）有關混凝土工程款部分：系爭工程設計有關混凝土之強度
      係採3000磅，非3500磅。原告所舉兩造於系爭契約簽約前
      之報價往來其一資料（原證23），非系爭契約之一部分。
      另混凝土強度3000磅並無致生公安之情，且於系爭工程施
      作中，事實上係採用3000磅與3500磅兩種強度之混凝土，
      較約定為高，根本無致生公安之虞。原告以此請求賠償，
      並無依據。
（七）有關大樓滲漏水、牆面龜裂等瑕疵部分：原告主張不實，
      應舉證證明。
    綜上，原告請求被告給付系爭款項，並無理由等語資為抗辯
    。並聲明：（一）原告之訴及假執行之聲請均駁回；（二）
    如受不利判決，願供擔保請准免為假執行之宣告。
四、兩造不爭執之事實：
（一）91年4月19日被告向原告承攬系爭新建工程，約定總價2,0
      99萬3,511元，除簽約金314萬9,026元外，其餘按工程進
      度分7期付款，第1期314萬9,026元、第2期209萬9,351元
      、第3、4期均為314萬9,026元、第5、6期均為209萬9,351
      元，第7期尾款209萬9,354元。完工期限為92年6月30日。
（二）91年4月19日被告向原告承攬系爭裝潢空調工程，約定總
      價558萬6,489元，待上開新建工程完工後，再配合施作，
      除簽約金外，按工程進度分5期付款。完工期限為92年6月
      30日。
（三）台北市政府工務局於92年10月2日，就系爭新建工程核發
      92年使字第313號使用執照，並記載承造人係被告，原告
      並於同年10月18日遷入系爭新建大樓使用。
五、兩造之爭點及論述：
    原告主張系爭工程因可歸責於被告之不按進度施工、逾期完
    工、品質瑕疵等事由，致原告受有1,177萬5,026元之損害，
    依系爭契約第14條、第17條之約定及民法第179條、第495條
    第1項之規定，請求被告賠償或退還等語，為被告所否認，
    並以前揭情詞置辯。經查：
（一）原告依系爭契約第17條約定請求賠償超額支付工程款155
      萬7,318元部分：
      按系爭契約第17條約定：「乙方（被告）如不能依約開工
      、不照進度施工、不聽甲方（原告）之指正或工作能力薄
      弱，經甲方認為乙方已喪失履行本合約之能力時，甲方得
      不經任何催告、仲裁或任何法律程序，就本工程之一部分
      或全部終止或解除合約，甲方因此遭受之一切損失由乙方
      負責賠償。」，係賦予原告就被告未能依約開工、不照進
      度施工、不聽原告指正或工作能力薄弱，經原告認定被告
      已喪失履行契約之能力時，原告得免除催告、仲裁及其他
      法律程序，直接終止或解除系爭契約之全部或一部，並原
      告「因此」（即因終止或解約）所遭受一切損失由被告負
      責賠償。準此，原告若主張依系爭契約第17條請求被告賠
      償，前提要件須原告係依該條約定終止或解除契約，方得
      為之。此與民法第495條第1項規定：「因可歸責於承攬人
      之事由，致工作發生瑕疵，定作人除得依前2條之規定，
      請求修補或解除契約或請求減少報酬外，並得請求損害賠
      償。」，法條之用語係「並得」請求損害賠償，賦予定作
      人有選擇之權利，並不相同。是原告主張系爭契約第17條
      ，終止或解約並非主張損害賠償之條件，賦予原告自由選
      擇求償與否之權利云云，並不可採。綜上，本件原告既未
      舉證其有終止或解除系爭契約，則其依系爭契約第17條約
      定向被告請求賠償系爭超額支付工程款，即屬無據。
（二）原告依系爭契約第17條約定及民法第495條第1項規定被告
      賠償工務會議惡意缺席罰款20萬元部分：
      如前所述，原告依系爭契約第17條請求，不符約定要件，
      並無理由。又民法第495條第1項規定：「因可歸責於承攬
      人之事由，致工作發生瑕疵，定作人除得依前2條之規定
      ，請求修補或解除契約或請求減少報酬外，並得請求損害
      賠償。」，是有關承攬之工作有瑕疵，而承攬人應負擔保
      責任者，定作人得請求損害賠償之規定。本件原告主張因
      被告之代理人未依約出席工務會議，請求懲罰性賠償，與
      上開民法第495條第1項規定要件不合，原告依該規定請求
      被告賠償系爭惡意缺席罰款，亦無理由。
（三）原告依系爭契約第14條約定及民法第495條第1項規定，請
      求被告賠償逾期罰款531萬6,000元部分：
      原告主張被告未依約如期完工，請求逾期罰款，如前所述
      ，與民法第495條第1項規定要件不合，原告依該規定請求
      被告賠償逾期罰款，並無理由。次按系爭契約第14條約定
      ：「本工程應依本合約第五條規定之控制時程內完工，若
      未於各階段完工者，每逾時程一日應給付甲方本工程投標
      總價之千分之三為違約金。逾期違約金累計最高金額以本
      工程投標總價之百分之二十為上限。...。」，原告主張
      系爭工程依系爭契約第5條約定應於92年6月30日前完工，
      然被告未如期完工，累計至92年10月2日取得使用執照，
      逾期已達94天，被告應賠償之逾期罰款已超過投標總價之
      20％，計應賠償金額為531萬6,000元等情，被告就原告主
      張系爭工程完工期限及核發使用執照日期部分並不爭執，
      雖辯稱取得使用執照與工程完工分屬二事，以使用執照取
      得作為完工時間判定可議，且系爭工程於92年6月已完工
      ，僅餘部分收尾之修繕工程，又系爭工程原告於91年9月
      份變更設計，被告施作縱有遲延，亦不可歸責於被告云云
      。惟查系爭契約第13條第1項約定：「本工程全部工程項
      目均已依本合約完工時，乙方（被告）應檢附竣工報告表
      、竣工結算明細表、竣工圖（含原圖及電腦檔）及試驗合
      格之各項證明文件，以書面提出驗收申請。... 」，及第
      7條第3項約定：「乙方（被告）應於本工程全部完工經甲
      方（原告）正式驗收合格發給完工證明後，結算本工程金
      額...。」，可知被告於完成全部工作後，須提出竣工報
      告表等竣工文件，以書面向原告提出驗收申請，而原告驗
      收無誤後即發給完工證明，堪認為「完工」，然本件被告
      不僅未能提出其請求原告驗收之相關資料，且於92年6月
      間自承「收尾工程」尚待修補，堪認原告主張被告未於92
      年6月30日前完成系爭工程為真。又參以原告於92年10月1
      8日遷入系爭新建大樓使用，為兩造所不爭，並被告未能
      舉證其於原告92年10月2日取得使用執照前已完成系爭工
      程，則原告以92年10月2日取得使用執照之日為系爭工程
      之完工日，應屬可採。另被告辯稱系爭工程因原告曾變更
      設計，施作縱有遲延，不可歸責於被告乙節，未舉證以實
      其說，不足採信。綜上，本件被告未如期完工，至92年10
      月2日逾期達94天，原告依上第14條約定請求被告賠償逾
      期罰款531萬6,000元（26,580,000×20%＝5,316,000），
      應屬有理。
（四）原告依系爭契約第17條約定及民法179條、第495條第1項
      規定，請求被告退還空調裝潢工程簽約金63萬0,798元部
      分：
      如前所述，原告依系爭契約第17條請求，不符約定要件，
      並無理由。其次，原告主張被告於91年4月23日自原告領
      取裝潢空調工程簽約金83萬7,973元，其僅支付小包工資
      20萬7,175元，即被告領取裝潢空調工程第1期泥作工程款
      全部，竟僅施作不及1/4，受有不當得利63萬0,798元。查
      系爭契約未經終止或解除，已如前述，則被告基於系爭契
      約而受領之簽約金，自屬有法律上之原因，並無不當得利
      可言，又縱被告未依約完成裝潢工程，係屬是否有債務不
      履行之另一問題，原告依民法第179條、第495條第1項規
      定，請求被告退還系爭簽約金，亦無理由。
（五）原告依系爭契約第17條約定及民法第495條第1項規定，請
      求被告退還已領取之混凝土工程款162萬元部分：
      如前所述，原告依系爭契約第17條請求，不符約定要件，
      並無理由。其次，原告主張系爭新建工程結構設計係以35
      00PSI為設計，兩造於簽約時約定系爭新建大樓混凝土應
      全部採用3500PSI乙節，固據提出被告公司工程報價單、
      預拌混凝土品質保證書（原證23、34）為證。惟被告辯稱
      混凝土強度3000PSI並無致生危害公安，且系爭工程施作
      中事實上係採用3000PSI與3500PSI兩種強度之混凝土，較
      約定為高，根本無致生危害公安之虞云云。查縱認原告主
      張被告未依約全部採用混凝土3500PSI乙節屬實，究竟佔
      比例多少？混凝土強度是否因此不足？是否將導致系爭新
      建大樓之耐震力與承載力欠缺？是否危害公安？原告因此
      受有何種損害？原告就此均未舉證證明。且參以原告提出
      卷附系爭新建大樓滲漏水、牆面龜裂之照片，拍攝時間集
      中在93年2月4日、2月8日、2月9日（見原證26）等情，按
      理原告應於斯時即發現系爭混凝土強度不足之瑕疵，又原
      告雖於另案本院93年建字第49號中之94年1月6日及同年3
      月17日提出民事辯論意旨狀及民事答辯四狀請求被告改善
      瑕疵，然未見原告曾向被告請求損害賠償，直至原告於94
      年5月4日提起本件訴訟止，距其上開發現瑕疵已逾1年之
      時效，故被告為時效消滅之抗辯，應屬可採。是原告依民
      法第495條第1項規定向被告請求退還已領取之系爭混凝土
      工程款，亦屬無理。
（六）原告依系爭契約第17條及民法第495條第1項規定，請求被
      告賠償大樓滲漏水、牆面龜裂等瑕疵損害賠償245萬0,910
      元部分：
      如前所述，原告依系爭契約第17條請求，不符約定要件，
      並無理由。次按定作人之瑕疵修補請求權、修補費用償還
      請求權、減少報酬請求權、損害賠償請求權或契約解除權
      ，均因瑕疵發現後1年間不行使而消滅，民法第514條第1
      項定有明文。本件參諸原告所提卷附王雲五新建大樓R.C
      配管紀錄（見原證35），詳細記載被告所施作之工作欠缺
      及有瑕疵之處，並有被告代表廖省銓簽名及其手寫「以上
      缺失處理由營造廠全權配合施工」，時間載為92年3月8日
      ；及原告提出卷附系爭新建大樓滲漏水、牆面龜裂之照片
      ，拍攝時間集中在93年2月4日、2月8日、2月9日（見原證
      26）等情，堪認原告應於斯時即發現系爭施工瑕疵，又原
      告雖於另案本院93年建字第49號中之94年1月6日及同年3
      月17日提出民事辯論意旨狀及民事答辯四狀請求被告改善
      瑕疵，然未見原告曾向被告請求損害賠償，直至原告於94
      年5月4日提起本件訴訟止，距其上開發現瑕疵已逾1年之
      時效，故被告為時效消滅之抗辯，應屬可採。是原告依民
      法第495條第1項規定向被告請求賠償系爭大樓滲漏水、牆
      面龜裂等瑕疵損害，亦無理由。
六、綜上所述，原告本於系爭契約第14條、第17條之約定及民法
    第179條、第495條第1項之規定，請求被告給付531萬6,000
    元，為有理由，應予准許。逾此之請求，為無理由，應予駁
    回。
七、假執行之宣告：
    兩造分別陳明願供擔保，請求宣告假執行或免為假執行，就
    原告勝訴部分，經核均無不合，爰分別酌定相當擔保金額准
    許之。至於原告敗訴部分，其假執行之聲請已失所附麗，應
    併予駁回。
八、本件為判決基礎之事證已臻明確，兩造所為其他主張、陳述
    並所提之證據，經審酌後，認均與本件之結論無礙，不再一
    一論論述，併予敘明。
九、據上論結，本件原告之訴為一部有理由，一部無理由，依民
    事訴訟法第78條、第390條第2項、第392條第2項，判決如主
    文。
中    華    民    國    95    年    4    月    24     日
                     民事第六庭    法  官  曾部倫
以上正本係照原本作成
如對本判決上訴，須於判決送達後20日內向本院提出上訴狀
中    華    民    國    95    年    4     月    25    日
                                    書記官  謝梅琴


司法院資訊處製作；財團法人民間司法改革基金會備份。
